【裁判字號】    90,訴,357
【裁判日期】    900629
【裁判案由】    偽造文書等
【裁判全文】
臺灣屏東地方法院刑事判決                            九十年度訴字第三五七號
    公  訴  人  臺灣屏東地方法院檢察署檢察官
    被      告  甲○○
右列被告因偽造文書等案件，經檢察官提起公訴（九十年度偵字第三一一七號），本
院判決如左：
    主  文
甲○○連續行使偽造之私文書，足以生損害於他人，處有期徒刑伍月，如易科罰金，
以參佰元折算壹日，緩刑貳年。
如附表所示簽帳單上偽造之「乙○○」署押共肆枚均沒收之。
    事  實
一、甲○○於民國八十九年十一月中旬某日，在其任職之嘉麗小吃部內，見乙○○遺
    失之富邦銀行信用卡一張（卡號0000000000000000號），竟意
    圖為自己不法之所有而侵占入己。嗣並基於偽造私文書、行使偽造私文書及詐欺
    之概括犯意，持上開信用卡連續於附表所示之時地，向如附表所示不知情之商店
    詐購內衣、行動電話及女鞋等物品，致如附表所示特約商店店員誤以為甲○○即
    乙○○而陷於錯誤，准予消費後刷卡簽帳，致不知情之富邦銀行代墊上開消費款
    項共計新台幣一萬七千四百七十四元，並足生損害於乙○○。嗣乙○○收受信用
    卡消費明細及帳單後，循線查知甲○○上開犯行。
二、案經乙○○訴由臺灣屏東地方法院檢察署檢察官偵查起訴。
    理  由
一、右揭事實業據被告甲○○於偵查中及本院審理時坦承不諱，核與告訴人乙○○指
    訴之情節相符，並有富邦商業銀行信用卡消費明細及簽帳單影本在卷為憑。事證
    明確，被告犯行堪以認定。
二、按在刷卡帳單上偽簽姓名，表示已收受特約商店所交付之交易標的物或消費標的
    ，該簽帳單有如收據憑證，係具有表示一定意思之文書，應屬於刑法第二百十條
    之私文書。核被告甲○○所為，係犯刑法第三百三十七條之侵占遺失物罪、第二
    百十六條、第二百十條之行使偽造私文書罪及第三百三十九條第一項之詐欺取財
    罪。被告偽造私文書後持以行使，偽造私文書之低度行為應為行使之高度行為所
    吸收，不另論罪。又其在消費簽帳單上偽造「乙○○」署名之行為，為偽造私文
    書之部分行為，亦不另論罪。被告先後數次持上述信用卡簽帳消費之行使偽造私
    文書及詐欺取財行為，均時間緊接，觸犯構成要件相同之罪名，顯係基於概括犯
    意為之，為連續犯，均應依刑法第五十六條之規定論以一罪，並加重其刑；被告
    所犯上開三罪間，有方法結果之牽連關係，應依刑法第五十五條規定，從一重之
    行使偽造私文書罪處斷。審酌被告犯罪之動機、目的、手段、所得不多，造成之
    損害非巨，且已將盜刷之金額償付被害人乙○○，業據被害人乙○○陳稱在卷及
    犯後坦認犯行，態度良好等一切情狀，爰量處如主文所示之刑，以示懲儆。另查
    被告行為後，刑法第四十一條於九十年一月十日修正公布，並自同年月十二日生
    效，舊刑法第四十一條規定「犯最重本刑為三年以下有期徒刑以下之刑之罪，而
    受六月以下有期徒刑或拘役之宣告，因身體、教育、職業或家庭之關係，執行顯
    有困難者，得以一元以上三元以下折算一日，易科罰金。」；新刑法將上揭規定
    移列於同條第一項且修正為「犯最重本刑為五年以下有期徒刑以下之刑之罪，而
    受六月以下有期徒刑或拘役之宣告，因身體、教育、職業或家庭之關係，執行顯
    有困難者，得以一元以上三元以下折算一日，易科罰金。」本件被告所犯最重本
    刑為五年以下有期徒刑之行使偽造私文書罪，自以依新法得為易科罰金之規定，
    對被告較為有利，是本案應依刑法第二條第一項前段規定，適用修正後刑法第四
    十一條之規定為易科罰金之諭知。又被告前受未曾受有期徒刑以上刑之宣告，有
    臺灣屏東地方法院檢察署刑案資料查註紀錄表及本院被告全國前案紀錄表可按，
    其經此偵、審程序及刑之宣告後，應知警惕信無再犯之虞，所受刑之宣告以暫不
    執行為當，且其所得不多，犯情不重，並已坦認犯行，頗具悔意，認檢察官求處
    緩刑四年尚嫌過重，爰併予宣告緩刑二年，以啟自新。如附表所示偽造「乙○○
    」署名之簽帳單四紙均應依刑法第二百十九條規定宣告沒收，附此敘明。
據上論斷，應依刑事訴訟法第二百九十九條第一項前段，刑法第五十六條、第三百三
十七條、第三百三十九條第一項、第二百十六條、第二百十條、第二百十九條、第五
十五條、第二條第一項、第四十一條第一項、第七十四條第一款，罰金罰鍰提高標準
條例第一條前段、第二條，判決如主文。
本案經檢察官林津鋒到庭執行職務。
中      華      民      國      九十      年      六    月    二十九    日
                                      臺灣屏東地方法院刑事第二庭
                                          法  官  林昌義
右正本證明與原本無異。
對於本判決如有不服應於收受送達後十日內向本院提出上訴書狀上訴於台灣高等法院
高雄分院並按他造當事人之人數附具繕本。
                                          書記官  薛慧茹
中      華      民      國      九十      年      六    月    二十九    日
附錄本案論罪科刑法條全文：
刑法第二百十條：
偽造、變造私文書，足以生損害於公眾或他人者，處五年以下有期徒刑。
刑法第二百十六條：
行使第二百十條至第二百十五條之文書者，依偽造、變造文書或登載不實事項或使
登載不實事項之規定處斷。
刑法第二百十九條：
偽造之印章、印文或署押，不問屬於犯人與否，沒收之。
刑法第三百三十七條：
意圖為自己群第三人不法之所有，而侵占遺失物、漂流物或其他離本人所持有之物
者，處五百元以下罰金。
刑法第三百三十九條第一項：
意圖為自己或第三人不法之所有，以詐術使人將本人或第三人之物交付者，處五年
以下有期徒刑、拘役或科或併科一千元以下罰金。
附表：
冒刷乙○○富邦銀行信用卡、卡號0000000000000000號、下列金額以新台幣計
┌────┬─────────┬─────────────┬────┐
│冒刷時間│冒   刷   地   點 │地                      址│冒刷金額│
├────┼─────────┼─────────────┼────┤
│89/12/2 │瑞展鞋行          │屏東縣潮州鎮○○路一四八號│ 1,050元│
├────┼─────────┼─────────────┼────┤
│89/12/2 │頡訊電話行      │屏東市○○路一八之一五號  │10,000元│
├────┼─────────┼─────────────┼────┤
│89/12/2 │華歌爾新新專門店  │屏東縣潮州鎮○○路一三九號│ 2,124元│
├────┼─────────┼─────────────┼────┤
│89/12/2 │思藢爾            │屏東縣內埔鄉○○路一七號  │ 4,300元│
├────┴─────────┴─────────────┴────┤
│合     計：                                               17,474元│
└─────────────────────────────────┘


司法院資訊處製作；財團法人民間司法改革基金會備份。
